臺灣嘉義地方法院刑事判決
110年度交訴字第113號
公  訴  人  臺灣嘉義地方檢察署檢察官
被      告  游俊元


上列被告因公共危險等案件，經檢察官提起公訴（110年度偵字
第9008號），被告於準備程序，就被訴事實為有罪之陳述，經本
院合議庭裁定行簡式審判程序後，判決如下：
    主  文
游俊元犯駕駛動力交通工具發生交通事故致人傷害逃逸罪，處有
期徒刑陸月，如易科罰金，以新臺幣壹仟元折算壹日。緩刑貳年
。
    事  實
一、游俊元於民國110年5月24日13時45分許，騎乘車牌號碼000-
    0000號普通重型機車(下稱系爭機車)，沿嘉義縣民雄鄉寮頂
    村台1線公路由北往南方向行駛，途經該公路256.5公里與嘉
    88線公路之交岔路口時，明知駕駛人應遵守道路交通標誌、
    標線、號誌之指示，而依當時天候晴、日間、路面乾燥無缺
    陷、無障礙物且視距良好，無不能注意之情形，竟貿然闖紅
    燈而穿越該交岔路口，適楊金絨騎乘車牌號碼000-0000號普
    通重型機車，沿嘉88線公路由東往西行駛至上開交岔路口之
    西側，2車因此發生擦撞，致楊金絨人、車倒地，受有右肩
    挫傷等傷害（所涉過失傷害部分，業經撤回告訴，另經本院
    為不受理判決），系爭機車再撞擊楊耿和所有，停在路邊白
    線外，車牌號碼0000-00號之自用小客車車尾，游俊元因而
    人、車倒地，詎游俊元於肇事後，已見楊金絨人、車倒地，
    知悉楊金絨可能因此交通事故受傷，竟未採取救護或其他必
    要措施，因聽到警察在電話中對楊耿和說：「馬上到場處理
    」之對話，即基於肇事逃逸之犯意，起身騎乘系爭機車駛離
    現場。嗣經警據報到場處理，循線查悉上情。
二、案經楊金絨訴由嘉義縣警察局民雄分局報告臺灣嘉義地方檢
    察署檢察官偵查起訴。 
    理  由
一、被告游俊元所犯，並非死刑、無期徒刑、最輕本刑為3年以
    上有期徒刑之罪，或高等法院管轄第一審之案件，被告於準
    備程序中，就被訴事實為有罪之陳述，經受命法官告知簡式
    審判程序之旨，並聽取公訴人、被告之意見後，本院合議庭
    認適宜進行簡式審判程序，爰依刑事訴訟法第273條之1第1
    項規定，裁定由受命法官獨任進行簡式審判程序。依刑事訴
    訟法第273條之2及第159條第2項之規定，本案不適用同法第
    159條第1項傳聞法則有關限制證據能力之相關規定，亦不受
    同法第161條之2、第161條之3、第163條之1及第164條至170
    條規定之限制，合先敘明。
二、前揭事實，業據被告於警詢、偵訊、本院準備程序及審理時
    均坦承不諱（警卷第3-4頁，偵字卷第10頁，本院卷第37、5
    1-52頁），核與證人即告訴人楊金絨於警詢時之證述相符（
    警卷第5至10頁），及與證人楊耿和於警詢及偵查時之證述
    相符(警卷第11-14頁、偵字卷第10頁)，並有大林慈濟醫院
    診斷證明書、舉發違反道路交通管理事件通知單、道路交通
    事故現場圖、道路交通事故調查報告表㈠㈡、道路交通事故照
    片、疑似道路交通事故肇事逃逸追查表、證號查詢機車駕駛
    人、證號查詢汽車駕駛人、車輛詳細資料報表、道路交通事
    故初步分析研判表、被告機車照片在卷可稽（警卷第20-26
    、28-35、40、42-47、49-51、53頁），被告上開任意性自
    白核與事實相符，應堪採信。本案事證明確，被告之犯行堪
    可認定，應依法論科。
三、論罪科刑：
　㈠被告行為後，刑法第185條之4業於110年5月28日修正公布，
    並於110年5月30日生效施行。修正前刑法第185條之4規定：
    「駕駛動力交通工具肇事，致人死傷而逃逸者，處1年以上7
    年以下有期徒刑」；修正後刑法第185條之4第1項規定：「
    駕駛動力交通工具發生交通事故，致人傷害而逃逸者，處6
    月以上5年以下有期徒刑；致人於死或重傷而逃逸者，處1年
    以上7年以下有期徒刑」，經比較新舊法結果，修正後刑法
    第185條之4第1項前段之規定將法定刑由「1年以上7年以下
    有期徒刑」降低為「6月以上5年以下有期徒刑」，以修正後
    之規定對被告較為有利，依刑法第2條第1項但書之規定，應
    適用修正後刑法第185條之4第1項前段之規定處斷。
　㈡核被告所為，係犯修正後刑法第185條之4第1項前段之駕駛動
    力交通工具發生交通事故致人傷害逃逸罪。
　㈢爰以行為人之責任為基礎，審酌被告因過失肇事造成楊金絨
    受傷，竟未採取必要措施，即逕自騎乘機車離去，對楊金絨
    之身體及生命安全造成潛在威脅，損害公共交通安全秩序，
    增加被害人追究責任之困難，所為不該，惟念及被告犯後坦
    承犯行，並與楊金絨達成調解，賠償楊金絨之損失，態度良
    好，兼衡被告於本院審理時自承國中畢業、領有中度身心障
    礙證明之智識程度、未婚、無子女、目前無業、與母親、哥
    哥同住之生活狀況（本院卷第55、57頁)等一切情狀，量處
    如主文所示之刑，並諭知易科罰金之折算標準，以示懲儆。
　㈣末查，被告未曾因故意犯罪受有期徒刑以上刑之宣告，有臺
    灣高等法院被告前案紀錄表在卷可考，其因一時失慮，致罹
    刑章，犯後已坦承犯行，並與告訴人楊金絨達成調解，賠償
    楊金絨因本案所受損害，業經本院敘明如前，堪認被告犯後
    已具悔意，其經此偵查、審判程序及科刑教訓後，當知所警
    惕，而無再犯之虞。本院綜合各情，認被告所受宣告之刑，
    以暫不執行為適當，爰依刑法第74條第1項第1款規定，宣告
    如主文所示之緩刑，以勵自新。
據上論斷，應依刑事訴訟法第273條之1第1項、第299條第1項前
段，刑法第2條第1項但書、第185條之4第1項前段、第41條第1項
前段、第74條第1項第1款，判決如主文。
本案經檢察官顏榮松提起公訴，檢察官徐鈺婷到庭執行職務。
中　　華　　民　　國　　111 　年　　1 　　月　　12　　日
                  刑事第六庭    法　官　林富郎
以上正本證明與原本無異。
如不服本判決應於收受判決後20日內向本院提出上訴書狀，並應
敘述具體理由；其未敘述上訴理由者，應於上訴期間屆滿後20日
內向本院補提理由書（均須附繕本）「切勿逕送上級法院」。告
訴人或被害人如對於本判決不服者，應具備理由請求檢察官上訴
，其上訴期間之計算係以檢察官收受判決正本之日期為準。
中　　華　　民　　國　　111 　年　　1 　　月　　12　　日
                                書記官　陳雪鈴
【附錄本案論罪科刑法條】
中華民國刑法第185條之4
駕駛動力交通工具發生交通事故，致人傷害而逃逸者，處6月以
上5年以下有期徒刑；致人於死或重傷而逃逸者，處1年以上7年
以下有期徒刑。
犯前項之罪，駕駛人於發生交通事故致人死傷係無過失者，減輕
或免除其刑。